【裁判字號】    99,交抗,1887
【裁判日期】    990929
【裁判案由】    違反道路交通管理處罰條例
【裁判全文】
臺灣高等法院交通事件裁定            99年度交抗字第1887號
抗  告  人
即受處分人  甲○○
上列抗告人因違反道路交通管理處罰條例案件，不服臺灣基隆地
方法院，中華民國99年8月30日所為裁定（99年度交聲字第280號
），提起抗告，本院裁定如下：
    主  文
抗告駁回。
    理  由
一、按圓形紅燈所顯示之意義為車輛面對圓形紅燈表示禁止通行
    ，不得超越停止線或進入路口，道路交通標誌標線號誌設置
    規則206條第5款第1目定有明文；又按汽車駕駛人行經有燈光
    號誌管制之交岔路口闖紅燈者，處新臺幣1,800元以上5,400
    元以下罰鍰，並記違規點數3點，道路交通管理處罰條例第53
    條第1項、第63條第1項第3款定有明文。
二、原裁定意旨略以：受處分人駕駛687-MP號營業用小客車，於
    99年3月31日上午10時20分許，行經有行車燈光號誌管制之基
    隆市○○路509巷交岔路口時，遭設置於該巷口之微電腦闖紅
    燈自動照相設備攝得違規闖紅燈之情形，有基隆市警察局基
    警交字第RA0000000號舉發違反道路交通管理事件通知單正本
    1份、基隆市警察局99年7月28日基警交字第0990020222號函
    暨採證照片2張在卷可稽，是受處分人闖紅燈之違規事實，至
    堪認定。雖受處分人辯稱當時號誌一直亮黃燈，致其認號誌
    有誤，而直行未停云云，然觀諸卷附採證照片2張，受處分人
    所駕車輛係在其行向之基隆市○○路509巷交岔路口所設置之
    交通號誌紅燈亮起16.2秒時，逾越其行向之停止線，為設置
    在上開交岔路之微電腦闖紅燈自動照相設備攝得第1張違規照
    片，惟受處分人所駕車輛並未停止前進，續以時速10公里之
    速度往前行駛，為上開交岔路口紅燈亮起18.2秒時，經前開
    自動照相設備攝得第2張違規照片，此時受處分人所駕車輛已
    通過上開交岔路口，而依第1張違規照片所示，在受處分人車
    輛旁早有機車在停止線前停等紅燈，在對向車道亦有小貨車
    在停止線前停等紅燈，足見上開交岔路口所設置之交通號誌
    並無異常情形，且受處分人亦應與在第1張違規照片所示之機
    車、小貨車駕駛人相同，均有足夠時間預見並辨識上開路口
    燈號變化情形，是其之辯解，均係事後卸責之詞，不足採信
    。又本件違規通知單係於99年6月22日送達於受處分人設於基
    隆市○○區○○路78之2號住所，係由受處分人母親代為收受
    之事實，有基隆市警察局交通隊送達證書影本1紙存卷可憑，
    是受處分人顯係在本案違規通知單所載應到日期之99年5月30
    日之後，始收受本案違規通知單，而無從於本案應到案日期
    前自動繳納罰鍰或到案聽候裁決，致受處分人未能依違反道
    路交通管理事件統一裁罰基準及處理細則，而喪失依最低金
    額裁罰之利益。故原處分機關於受處分人未受合法通知其應
    到案日期、處所、繳納期限前，即以受處分人逾越應到案期
    限30日以上60日以內，到案聽候裁決，裁處受處分人3,500元
    之罰鍰，即有未合，原審據此撤銷原處分，而依道路交通管
    理處罰條例第53條第1項、第63條第1項第3款規定，自行裁處
    受處分人罰鍰2,700元，並記違規點數3點，經核於法並無不
    合。
三、抗告意旨略以：當時黃燈維持10來秒，並無閃爍現象，以其
    開車經驗判斷，應係號誌故障，乃直接開過，但當接近路口
    發現燈號變換開始煞車時已逾白線，最後仍有將車停下云云
    。惟查：受處分人逾越停止線時，紅燈已亮16.2秒，受處分
    人續於紅燈18.2秒時往前位移行駛並伸越路口進行迴轉，且
    當時受處分人旁之機車及對向車道之機車、小貨車均在停止
    線前停等紅燈，有卷附採證照片2張在卷可查（見原審卷第10
    頁），足見受處分人違規時紅燈號誌早已亮起至少16秒，其
    於18.2秒時仍繼續往前行駛並進行迴轉，期間並未將車停下
    ，抗告意旨所稱顯與事實不符，應屬事後卸責之詞，無可採
    信。是本件抗告，為無理由，應予駁回。
四、據上論斷，應依道路交通案件處理辦法第26條、刑事訴訟法
    第412條，裁定如主文。
中    華    民    國    99    年    9     月    29    日
                  刑事第十二庭審判長法  官  蔡永昌
                                    法  官  吳啟民
                                    法  官  蘇隆惠
以上正本證明與原本無異。
不得再抗告。
                                    書記官  楊妙恩
中    華    民    國    99    年    9     月    30    日

司法院資訊處製作；財團法人民間司法改革基金會備份。
